【裁判字號】    98,交抗,832
【裁判日期】    981216
【裁判案由】    聲明異議
【裁判全文】
臺灣高等法院高雄分院刑事裁定         98年度交抗字第832號
抗  告  人
即受處分人  甲○○
上列抗告人因違反道路交通管理處罰條例聲明異議案件，不服臺
灣高雄地方法院98年度交聲字第2551號中華民國98年10月30日裁
定，提起抗告，本院裁定如下：
    主  文
抗告駁回。
    理  由
一、抗告意旨略以：抗告人即受處分人（下稱抗告人）甲○○並
    無闖越紅燈之行為，當日舉發員警郭志鴻於高雄市○○路東
    向西處見到抗告人闖紅燈，係因視差所致。實則當時抗告人
    係由凱國路北向南行駛，而該處因無待轉區，抗告人乃直接
    左轉後，由西向東直行數十公尺，加以郭警員見到抗告人時
    係紅燈，且前方路口車輛均因紅燈而呈停止狀態，因此始造
    成郭警員之誤判。況且，如當時有2 位員警在巡邏，斷無另
    一名員警見郭警員與抗告人爭執之情，而不到場關心之理，
    是郭警員是否誤認抗告人闖紅燈，實待查明，爰依法提起抗
    告等語。
二、按汽車駕駛人，行經有燈光號誌管制之交岔路口闖紅燈者，
    處新臺幣（下同）1,800 元以上5,400 元以下之罰鍰，道路
    交通管理處罰條例第53條第1 項定有明文。又汽車駕駛人有
    前開違規者，除依原條款科處罰鍰外，並記違規點數3 點，
    同法第63條第1 項第3 款亦有明定。
三、查抗告人確有於98年6 月16日15時45分許，騎乘車牌號碼XU
    M-852 號重型機車，沿高雄市三民區○○○路由西向東行駛
    ，行至建國一路與凱國路口之有燈光號誌管制之交岔路口時
    ，闖越紅燈之交通違規情事，業經證人即舉發員警郭志鴻於
    原審結證明確。雖抗告人抗辯本件應係證人郭志鴻視差所致
    之誤判等語，惟本院審酌本件道路交通違規時間，係在98年
    6 月16日下午3 時45分許，日間光線應非黑暗；又建國一路
    至凱國路口，附近路段並無遮蔽物，而證人郭志鴻見抗告人
    闖紅燈處，距抗告人違規地點之斜線距離約為97.65 公尺（
    此有高雄市政府警察局三民第一分局98年12月10日高市警三
    一分六字第0980026036號函附之測量照片在卷可按），則證
    人郭志鴻在此種日間光線，且無遮蔽物之情形下，近距離目
    擊抗告人交通違規之情，考量其身為專業警察人員，平時應
    有多次處理類似情形之經驗，應尚不致發生誤認之情形。參
    以如抗告人確係由凱國路直接左轉建國一路行駛，依諸規定
    ，其機車必然亮起左轉方向燈，證人郭志鴻見抗告人機車左
    方向燈燃亮之情，即無誤認抗告人係違規闖越紅燈之可能，
    惟抗告人就其機車斯時有燃亮左方向燈之有利於己之事項，
    從未予以主張，顯見其機車是時並無燃亮左方向燈之情乙節
    ，堪認抗告人主張證人郭志鴻當日係因視差，而誤認抗告人
    有闖越紅燈之交通違規情事等語，並無足採。
四、至抗告人又稱：如當時有2 位員警在巡邏，斷無另一名員警
    見郭志鴻與抗告人爭執之情，而不到場關心之理等語。惟證
    人郭志鴻因舉發抗告人有闖越紅燈之交通違規情事，而與抗
    告人生有爭執時，另一名與郭志鴻同時執行巡邏勤務之員警
    是否有必要到場表示關心或支援，核與抗告人是否有有闖越
    紅燈之交通違規情事，並無必然之關係，自無從執之為抗告
    人有無闖越紅燈之判斷依據，附此敘明。
五、綜上，抗告人確有於上揭時、地，闖越紅燈之交通違規情事
    ，既堪認定，則原審以抗告人有前開交通違規之事實，因而
    駁回抗告人之異議，經核於法並無不合。抗告人猶執前詞，
    指摘原裁定不當，為無理由，應予駁回。
據上論結，應依道路交通案件處理辦法第26條，刑事訴訟法第41
2 條，裁定如主文。
中    華    民    國    98    年    12    月    16    日
                  刑事第一庭    審判長法  官 翁慶珍
                                      法  官 黃仁松
                                      法  官 徐美麗
以上正本證明與原本無異。
不得再抗告。
中    華    民    國    98    年    12    月    16    日
                                      書記官 賴梅琴


司法院資訊處製作；財團法人民間司法改革基金會備份。
